臺灣臺北地方法院民事判決
110年度訴字第6307號
原      告  臺灣中小企業銀行股份有限公司

法定代理人  林謙浩  


訴訟代理人  許哲真  
被      告  張清連即牛五花大南店

            張清連即牛五花壹零壹店

            張清連即糖葫蘆陽明店

上列當事人間請求清償借款事件，本院於民國110年11月30日言
詞辯論終結，判決如下：
    主  文
一、被告張清連即牛五花大南店（下稱牛五花大南店）應給付原
    告新臺幣（下同）498,434元，及自民國110年7月22日起至
    清償日止，按週年利率5.22％計算之利息，暨自110年8月22
    日起至清償日止，逾期在6個月以內者，按上開利率10％，逾
    期超過6個月者，按上開利率20％計算之違約金。　　
二、被告張清連即牛五花壹零壹店（下稱牛五花壹零壹店）應給
    付原告498,434元，及自110年7月22日起至清償日止，按週
    年利率5.22％計算之利息，暨自110年8月22日起至清償日止
    ，逾期在6個月以內者，按上開利率10％，逾期超過6個月者
    ，按上開利率20％計算之違約金。
三、被告張清連即糖葫蘆陽明店（下稱糖葫蘆陽明店）應給付原
    告498,399元，及自110年7月22日起至清償日止，按週年利
    率5.22％計算之利息，暨自110年8月22日起至清償日止，逾
    期在6個月以內者，按上開利率10％，逾期超過6個月者，按
    上開利率20％計算之違約金。　　　
四、訴訟費用由被告負擔。
    事實及理由
壹、程序方面：
    按當事人得以合意定第一審管轄法院，但以關於由一定法律
    關係而生之訴訟為限；前項合意，應以文書證之，民事訴訟
    法第24條定有明文。查，兩造約定以本院為第一審管轄法院
    ，有原告提出之授信約定書第19條可稽，故本院自有管轄權
    ，合先敘明。　　　
貳、實體方面：
一、原告主張：　
　㈠被告牛五花大南店與原告於109年6月22日簽立借據，借款50
    萬元，借款期間自109年6月22日起至114年6月22日止，自實
    際撥款日起，前12個月按月付息，自第13個月起，再依年金
    法按月攤還本息。利息自109年6月22日起至110年6月21日止
    ，按中華郵政股份有限公司（下稱中華郵政公司）2年期定
    期儲金機動利率加0.155％機動計息，其後按中華郵政公司2
    年期定期儲金機動利率加1.135％機動計息；借款到期或視為
    到期時，應立即清償，如有遲延，改按逾期當時原告基準利
    率（採按月調整）加年息3％計付利息及遲延利息（即目前為
    5.22％）。如逾期償還本金或利息時，按借款總餘額，自應
    償還日起，逾期6個月以內部分照前開利率（即5.22％）之10
    ％，逾期超過6 個月部分照前開利率（即5.22％）之20％加付
    違約金。詎被告牛五花大南店於110年6月22日未依約償還本
    息，利息僅繳納至110年5月22日止（以原告銀行一般作業方
    式，計首不計尾），依授信約定書第15條第1款之約定，原
    告自得對被告牛五花大南店主張債務全部到期，經原告按授
    信約定書第5條約定抵銷被告牛五花大南店寄存於原告之存
    款後，被告牛五花大南店迄今尚欠如主文第1項所示之款項
    未清償。　
　㈡被告牛五花壹零壹店與原告於109年6月22日簽立借據，借款5
    0萬元，借款期間自109年6月22日起至114年6月22日止，自
    實際撥款日起，前12個月按月付息，自第13個月起，再依年
    金法按月攤還本息。利息自109年6月22日起至110年6月21日
    止，按中華郵政公司2年期定期儲金機動利率加0.155％機動
    計息，其後按中華郵政公司2年期定期儲金機動利率加1.135
    ％機動計息；借款到期或視為到期時，應立即清償，如有遲
    延，改按逾期當時原告基準利率（採按月調整）加年息3％計
    付利息及遲延利息（即目前為5.22％）。如逾期償還本金或
    利息時，按借款總餘額，自應償還日起，逾期6個月以內部
    分照前開利率（即5.22％）之10％，逾期超過6 個月部分照前
    開利率（即5.22％）之20％加付違約金。詎被告牛五花壹零壹
    店於110年6月22日未依約償還本息，利息僅繳納至110年5月
    22日止（以原告銀行一般作業方式，計首不計尾），依授信
    約定書第15條第1款之約定，原告自得對被告牛五花壹零壹
    店主張債務全部到期，經原告按授信約定書第5條約定抵銷
    被告牛五花壹零壹店寄存於原告之存款後，被告牛五花壹零
    壹店迄今尚欠如主文第2項所示之款項未清償。  
　㈢被告糖葫蘆陽明店與原告於109年6月22日簽立借據，借款50
    萬元，借款期間自109年6月22日起至114年6月22日止，自實
    際撥款日起，前12個月按月付息，自第13個月起，再依年金
    法按月攤還本息。利息自109年6月22日起至110年6月21日止
    ，按中華郵政公司2年期定期儲金機動利率加0.155％機動計
    息，其後按中華郵政公司2年期定期儲金機動利率加1.135％
    機動計息；借款到期或視為到期時，應立即清償，如有遲延
    ，改按逾期當時原告基準利率（採按月調整）加年息3％計付
    利息及遲延利息（即目前為5.22％）。如逾期償還本金或利
    息時，按借款總餘額，自應償還日起，逾期6個月以內部分
    照前開利率（即5.22％）之10％，逾期超過6 個月部分照前開
    利率（即5.22％）之20％加付違約金。詎被告糖葫蘆陽明店於
    110年6月22日未依約償還本息，利息僅繳納至110年5月22日
    止（以原告銀行一般作業方式，計首不計尾），依授信約定
    書第15條第1款之約定，原告自得對被告糖葫蘆陽明店主張
    債務全部到期，經原告按授信約定書第5條約定抵銷被告糖
    葫蘆陽明店寄存於原告之存款後，被告糖葫蘆陽明店迄今尚
    欠如主文第3項所示之款項未清償。
　㈣為此，爰依上開借據契約之法律關係，提起本件訴訟，並聲
    明：如主文第1項至第3項所示。
二、被告則答辯：對原告本件主張不爭執等語。　　　　　
三、經查，原告主張之事實，業據提出與其所述相符之授信契約
    書3 份、借據3份、撥還款明細查詢單3 份、放款利率歷史
    資料表等件為證，復為被告所不爭執，則堪信原告之主張為
    真實。　　　
四、從而，原告依上開借據契約之法律關係，請求被告給付如主
    文第1項至第3項所示之款項，為有理由，應予准許。　　　
五、本件原告起訴為有理由，爰判決如主文所示。
中　　華　　民　　國　　110 　年　　11　　月　　30　　日
                  民事第七庭    法　官　黃愛真
以上正本係照原本作成。　　　　　　　　　
如對本判決上訴，須於判決送達後20日內向本院提出上訴狀。如
委任律師提起上訴者，應一併繳納上訴審裁判費。
中　　華　　民　　國　　110 　年　　11　　月　　30　　日
                                書記官  王曉雁